ACORDAO-COMPLETO-2549702

ACÓRDÃO DE RELAÇÃO

ACÓRDÃO DE RELAÇÃO 5498/2022 ATA 32/2022 - PRIMEIRA CÂMARA

Acórdão 5498/2022-TCU-Primeira Câmara
Trata-se de ato de concessão de aposentadoria emitido pelo Tribunal Regional do Trabalho da 1ª Região/RJ em favor de Andrea Correia Ferreira Costa.
Considerando que a concessão em epígrafe já foi apreciada pela ilegalidade, nos autos do TC Processo 023.763/2021-3 (Acórdão 14430/2021-TCU-Primeira Câmara) , em que se verificou como irregularidade a macular a concessão, a incorporação de quintos, com base em decisão administrativa do Tribunal Regional do Trabalho da 1ª Região/RJ;
Considerando que o Tribunal Regional do Trabalho da 1ª Região/RJ cadastrou novo ato informando que a parcela de quintos incorporados após 8/4/1998 está amparada por decisão judicial transitada em julgado em 1º/8/2006, proferida nos autos da Ação Ordinária 2004.34.00.048565-0 (que tramitou na 7ª Vara Federal do DF) , proposta pela Associação Nacional dos Servidores da Justiça do Trabalho - Anajustra; 
Considerando que a interessada figura na lista de beneficiários da referida ação judicial;
Considerando que, nos casos de decisão judicial transitada em julgado, o Supremo Tribunal Federal - STF, no julgamento do RE 638.115/CE, a despeito de considerar inconstitucionais as incorporações de quintos referentes ao exercício de funções no período compreendido entre 9/4/1998 e 4/9/2001, modulou a decisão de forma a permitir a continuidade dos pagamentos, nos termos em que foram deferidos por sentença transitada em julgado proferida no âmbito do Poder Judiciário;
Considerando que, nessa situação, não cabe a este Tribunal expedir determinações ao órgão jurisdicionado com vistas à alteração da vantagem de quintos e nem tampouco à expedição de novo ato;
Considerando que o ato constante dos presentes autos (e-pessoal 146.077/2021) foi cadastrado em substituição ao ato e-pessoal 118.477/2019, já apreciado no TC Processo 023.763/2021-3;
Considerando o entendimento firmado a partir do Acórdão 1414/2021-TCU-Plenário no sentido de ser possível "a apreciação de ato sujeito a registro mediante relação, na forma do art. 143, inciso II, do Regimento Interno do TCU, nas hipóteses em que a ilegalidade do ato decorra exclusivamente de questão jurídica de solução já pacificada na jurisprudência desta Corte de Contas"; 
Considerando, finalmente, os pareceres uniformes da Sefip e do Ministério Público junto a este Tribunal, em face da irregularidade apontada nos autos;
Os Ministros do Tribunal de Contas da União ACORDAM, por unanimidade, com fundamento no art. 71, inciso III, da Constituição Federal de 1988, c/c os arts. 1º, inciso V, 39, inciso II, e 45, caput, da Lei 8.443/1992, e ainda com os arts. 143, inciso II, parte final, 260, § 1º, e 262, caput e § 2º, do Regimento Interno do TCU, em:
a) considerar ilegal o ato de concessão de aposentadoria emitido em favor de Andrea Correia Ferreira Costa (XXX.769.857-XX) , recusando o respectivo registro;
b) esclarecer ao Tribunal Regional do Trabalho da 1ª Região/RJ que, a despeito da negativa de registro da aposentadoria da interessada, o ato de aposentadoria, que contempla "quintos" de funções comissionadas incorporados após a edição da Lei 9.624/1998, subsiste, já que a parcela mencionada está amparada por decisão judicial transitada em julgado, sendo desnecessária, portanto, a emissão de novo ato concessório.
1. Processo TC-Processo 011.626/2022-4 (APOSENTADORIA) 
	1.1. Interessada: Andrea Correia Ferreira Costa (XXX.769.857-XX) .
	1.2. Órgão: Tribunal Regional do Trabalho da 1ª Região/RJ.
	1.3. Relator: Ministro Vital do Rêgo.
	1.4. Representante do Ministério Público: Procurador Sergio Ricardo Costa Caribé.
	1.5. Unidade Técnica: Secretaria de Fiscalização de Integridade de Atos e Pagamentos de Pessoal e de Benefícios Sociais (Sefip) .
	1.6. Representação legal: não há.
	1.7. Determinações/Recomendações/Orientações: não há.

Primeira Câmara

Andrea Correia Ferreira Costa (XXX.769.857-XX).

VITAL DO RÊGO

não há.

Procurador Sergio Ricardo Costa Caribé.

APOSENTADORIA (APOS)

Secretaria de Fiscalização de Integridade de Atos e Pagamentos de Pessoal e de Benefícios Sociais (Sefip).